臺灣高等法院民事裁定　　　　　　　　　　96年度抗字第57號
抗　告　人　合作金庫資產管理股份有限公司
法定代理人　甲○○
上列抗告人對債務人林連池間聲請強制執行事件，對於中華民國
95年11月30日臺灣基隆地方法院95年度執字第7891號所為裁定，
提起抗告，本院裁定如下：
    主  文
抗告駁回。
抗告費用由抗告人負擔。
    理  由
一、按人之權利能力始於出生終於死亡，為民法第6條所規定。
    又有權利能力者，有當事人能力；原告或被告無當事人能力
    者，法院應以裁定駁回原告之訴，民事訴訟法第40條第1項
    、第249條第1項第3款亦有明文規定，此項規定，依強制執
    行法第30條之1，並準用於強制執行程序。
二、查原法院以抗告人於民國95年10月5日對已於89年10月18日
    死亡之債務人林連池聲請強制執行（見原法院卷第31頁之戶
    籍謄本），係對已無當事人能力（權利能力）之債務人聲請
    強制執行，法院無從命抗告人為補正，因認抗告人強制執行
    之聲請難認合法，應予駁回。抗告意旨略以：本件強制執行
    之執行名義為台灣台中地方法院於87年7月14日所為87年度
    促字第28749號支付命令，已於87年9月24日取得確定證明，
    故抗告人與林連池及林連池死亡後未為拋棄或限定繼承之法
    定繼承人間債權債務等實體權利實已確定存在。抗告人因不
    知林連池已死亡，而聲請強制執行，如抗告人知悉林連池死
    亡，基於擔保及增加滿足債權全部回收之機會，於聲請強制
    執行時，即會對林連池之所有法定繼承人為執行求償，原法
    院應先命補正，俟抗告人逾期不為補正，始得認不合法而裁
    定駁回云云。惟查，當事人能力固為法院應依職權調查之事
    項，如有欠缺而能補正者，法院應裁定命當事人補正，此係
    指聲請執行時之情形而言。本件抗告人於95年10月5日聲請
    對林連池強制執行時，因林連池已於89年10月18日死亡，林
    連池斯時並無當事人能力，自無補正之問題，亦無承受執行
    程序問題。原裁定以林連池已死亡而無執行當事人能力，且
    屬無從補正，而駁回抗告人之聲請，並無不當。是抗告人所
    為之上開抗辯，殊不足取。抗告意旨執前詞指摘原裁定不當
    ，聲明廢棄，為無理由，應駁回其抗告。至於可否另行聲請
    執行，則屬另一問題，附此敘明。
三、據上論結，本件抗告為無理由，爰裁定如主文。
中　　華　　民　　國　　96　　年　　2 　　月　　13　　日
                  民事第七庭
                      審判長法　官  鄭三源
　　　　　　　　　　　      法　官　黃嘉烈
　　　　　　　　　　　      法　官  王聖惠
正本係照原本作成。
本裁定除以適用法規顯有錯誤為理由，並經本院許可外，不得再
抗告。如提起再抗告，應於收受後10日內委任律師為訴訟代理人
向本院提出再抗告狀。並繳納再抗告費新台幣１千元。
中　　華　　民　　國　　96　　年　　2 　　月　　14　　日
　　　　　　　　　　　　　　書記官  陳樂觀
